臺灣基隆地方法院民事裁定
111年度監宣字第63號
聲  請  人  高鉅評  

相對人即受
監護宣告人  廖翊伶  

利害關係人  高麗英  




上列聲請人聲請監護宣告事件，本院裁定如下：
    主    文
宣告廖翊伶（女、民國00年00月00日生、身分證統一編號：Z000
000000號）為受監護宣告之人。
選定高鉅評（男、民國00年0月0日生、身分證統一編號：Z00000
0000號）為受監護宣告之人之監護人。
指定高麗英（女、民國00年0月00日生、身分證統一編號：Z0000
00000號）為會同開具財產清冊之人。
聲請費用新臺幣壹仟元由受監護宣告之人負擔。
    理    由
一、聲請意旨略以：聲請人之母即相對人廖翊伶因失智完全臥床
    ，致不能為意思表示或受意思表示，目前於基隆礦工醫院接
    受照護，為此聲請對其為監護之宣告，並聲請選任聲請人為
    監護人及指定利害關係人高麗英為會同開立財產清冊之人等
    語。
二、按對於因精神障礙或其他心智缺陷，致不能為意思表示或受
    意思表示，或不能辨識其意思表示之效果者，法院得因本人
    、配偶、四親等內之親屬、最近一年有同居事實之其他親屬
    、檢察官、主管機關或社會福利機構之聲請，為監護之宣告
    ，民法第14條第1項定有明文。次按受監護宣告之人應置監
    護人；法院為監護之宣告時，應依職權就配偶、四親等內之
    親屬、最近一年有同居事實之其他親屬、主管機關、社會福
    利機構或其他適當之人選定一人或數人為監護人，並同時指
    定會同開具財產清冊之人；法院選定監護人時，應依受監護
    宣告之人之最佳利益，優先考量受監護宣告之人之意見，審
    酌一切情狀，並注意下列事項：一受監護宣告之人之身心狀
    態與生活及財產狀況。二受監護宣告之人與其配偶、子女或
    其他共同生活之人間之情感狀況。三監護人之職業、經歷、
    意見及其與受監護宣告之人之利害關係。四法人為監護人時
    ，其事業之種類與內容，法人及其代表人與受監護宣告之人
    之利害關係，民法第1110條、第1111條第1項及第1111條之1
    亦分別定有明文。
三、經查：
  ㈠聲請人主張之前揭事實，業據其提出醫療財團法人臺灣區煤
    礦業基金會臺灣礦工醫院乙種診斷書、戶籍謄本等件為證。
    又經本院囑託長庚醫療財團法人基隆長庚紀念醫院就相對人
    之精神狀態予以鑑定，鑑定結果略以：廖女（即相對人）現
    臥床，插有鼻胃管和尿管，無口語能力，日常自理功能需專
    人協助，安置於臺灣礦工醫院接受照護迄今。綜合以上所述
    ，廖女之過去生活史、疾病史、身體檢查及精神狀態檢查結
    果，認廖女因「失智症」，致其為意思表示、受意思表示和
    辨識其意思表示效果之能力已達「完全不能」之程度等語，
    有長庚醫療財團法人基隆長庚紀念醫院111年8月5日長庚院
    基字第1110800031號函附精神鑑定報告書乙件在卷可按。綜
    合上情，足認相對人確因心智缺陷，已達不能為意思表示或
    受意思表示之程度。從而，聲請人聲請對相對人為監護之宣
    告，為有理由，應予准許。
  ㈡本院為審酌相對人之最佳利益，選任適任之監護人及開具財
    產清冊人之人選，依職權囑託基隆市政府社會處對聲請人、
    相對人、利害關係人為調查，其綜合評估及建議略以：聲請
    人高鉅評為代理相對人處理保險儲蓄金及未來財產管理事宜
    ，始提出本件聲請，對擔任監護人具有積極意願，且能積極
    維護、爭取相對人權益，亦有充裕及彈性時間得以及時協助
    處理相對人之各項事務，評估具有監護能力，故建議選任高
    鉅評為監護人。利害關係人高麗英目前身心狀況良好，並有
    意願擔任會同開具財產清冊之人，且與相對人互動良好，親
    子關係佳，經社工評估利害關係人高麗英並無不適任開具財
    產清冊人之情事，故建議選任高麗英為會同開具財產清冊之
    人等語，有基隆市政府111年7月11日基府社老貳字第111023
    0513號函附成年人之監護及輔助事件訪視評估報告在卷可參
    。
  ㈢本院參酌上開鑑定報告、訪視報告、聲請人之主張及本院卷
    內相關證據資料，認聲請人為相對人之次子，其係考量相對
    人之長期照顧費用及未來財產管理事宜，始提出本件聲請，
    監護動機正當，且聲請人積極處理相對人之各項事務，彼此
    依附關係親密，自適宜擔任相對人之監護人；而利害關係人
    高麗英則為相對人之四女，亦為相對人之至親，共同負擔相
    對人之照護費用，親子互動良好，自有瞭解相對人之財產狀
    況，以利監督之必要。參以相對人之最近親屬即聲請人、利
    害關係人、相對人之女兒高麗冰、高麗華、高麗燕、高麗敏
    、孫女陳憶菁、陳憶樺均同意由聲請人擔任相對人之監護人
    ，並由利害關係人擔任開具財產清冊之人，有聲請人提出之
    親屬會議同意書在卷可稽。本院審酌上情，認由聲請人擔任
    監護人，應符合受監護宣告之人之最佳利益，爰選定聲請人
    為監護人，並指定高麗英為會同開具財產清冊之人。另監護
    人高鉅評應依據民法第1113條準用同法第1099條第1項之規
    定，對於受監護宣告之人即相對人之財產，會同高麗英於2
    個月內開具財產清冊，並陳報法院，併此敘明。
四、依家事事件法第164條第2項，裁定如主文。
中　　華　　民　　國　　111 　年　　9 　　月　　1 　　日
                  家事法庭法  官  何怡穎
以上正本係依照原本作成。
如不服本裁定應於送達後十日內向本院提出抗告狀，並繳納抗告
費新臺幣1千元。
中　　華　　民　　國　　111 　年　　9 　　月　　1 　　日
                           書記官  葉憶葇